【裁判字號】    97,訴,86
【裁判日期】    970324
【裁判案由】    違反毒品危害防制條例
【裁判全文】
臺灣嘉義地方法院刑事判決                97年度訴字第86號
公  訴  人  臺灣嘉義地方法院檢察署檢察官
被      告  甲○○
                      5號
                    (現於台灣嘉義監獄鹿草分監另案執行中)
上列被告因違反毒品危害防制條例案件，經檢察官提起公訴（97
年度毒偵字第75號），被告於本院行準備程序時就犯罪事實為有
罪之陳述，經本院合議庭裁定由受命法官改依簡式審判程序審理
，判決如下：
    主  文
甲○○施用第一級毒品，累犯，處有期徒刑捌月。又施用第二級
毒品，累犯，處有期徒刑肆月。應執行有期徒刑拾月。
    事  實
一、甲○○前因施用毒品案件，經臺灣雲林地方法院以94年度毒
    聲字第92號裁定送觀察、勒戒後，認無繼續施用毒品傾向，
    於民國94年8 月18日釋放，並經臺灣嘉義地方法院檢察署檢
    察官於同年8 月19日以94年度毒偵字第878 號為不起訴處分
    確定；又因竊盜案件，經本院以94年度易字第117 號判決判
    處有期徒刑8 月確定，於94年12月20日執行完畢。詎猶不知
    悔改，於觀察、勒戒執行完畢釋放後，5 年內再基於施用第
    一級毒品之犯意，於96年10月2 日某時，在其位於嘉義市體
    育館附近之朋友家中，以將海洛因加水後用針筒注射之方式
    ，施用第一級毒品海洛因1 次；復於同日另基於施用第二級
    毒品之犯意，以將甲基安非他命置於玻璃球內燒烤後吸食煙
    霧之方式，施用第二級毒品甲基安非他命1 次。嗣於96年10
    月4 日因另涉竊盜案為警查獲，並於同日17時20分許經警徵
    得其同意採尿送驗，結果呈海洛因之代謝物嗎啡以及甲基安
    非他命陽性反應，始悉上情。
二、案經嘉義市警察局第二分局報請臺灣嘉義地方法院檢察署檢
    察官偵查起訴。
    理  由
一、本件被告所涉犯者為毒品危害防制條例第10條第1項、第2項
    ，均非死刑、無期徒刑、最輕本刑為3 年以上有期徒刑之罪
    或高等法院管轄第一審案件。本院行準備程序時，被告就被
    訴事實為有罪之陳述，經告知簡式審判程序之旨，並聽取檢
    察官及被告之意見後，本院爰依刑事訴訟法第273 條之1 第
    1 項裁定由受命法官獨任進行簡式審判程序。故本件簡式審
    判程序之證據調查，依刑事訴訟法第273 條之2 之規定，不
    受同法第159 條第1 項、第161 條之2 、第161 條之3 、第
    163 條之1 及第164 條至第170 條規定之限制，合先敘明。
二、上揭犯罪事實，業據被告於本院審理中坦承不諱（見本院卷
    第19頁），且警方得其同意後，於96年10月4 日17時20分許
    採集其尿液送驗，結果呈嗎啡及甲基安非他命陽性反應等情
    ，有正修科技大學超微量研究科技中心96年10月30日檢驗報
    告、嘉義市警察局第二分局偵辦毒品案件採集尿液送驗姓名
    對照表（代號為：2C960280）各1 紙附卷可稽（見警卷第6
    、7 頁），足認被告具任意性之自白與事實相符。另被告前
    因施用毒品案件，經裁定送觀察、勒戒，於94年8 月18日因
    無繼續施用毒品傾向釋放，有其臺灣高等法院被告前案紀錄
    表在卷可佐，是其係於觀察、勒戒執行完畢後，5 年內再犯
    本件施用第一級毒品、第二級毒品罪，事證明確，應予依法
    論科。
三、論罪科刑：
(一)查海洛因、甲基安非他命分別為毒品危害防制條例所定之第
    一級、第二級毒品，是核被告所為，係犯毒品危害防制條例
    第10條第1 項之施用第一級毒品罪，以及同條第2 項之施用
    第二級毒品罪；其為施用而持有海洛因、甲基安非他命之低
    度行為，為施用之高度行為所吸收，均不另論罪。被告所犯
    上開2 罪，犯意各別，行為互殊，應予分論併罰。又其前因
    竊盜案件，經判處有期徒刑8 月確定，於94年12月20日執行
    完畢，業如前述，並有上揭前案紀錄表在卷可佐，其於受徒
    刑之執行完畢後5 年內，故意再犯本件有期徒刑以上之2 罪
    ，均為累犯，各應依刑法第47條第1 項之規定加重其刑。
(二)爰依被告之供述（見本院卷第27頁）及卷附其前案紀錄表，
    審酌被告國中肄業之智識程度，入監前係從事建築業，與哥
    哥同住之生活狀況，有多次違反電子遊戲場業管理條例、竊
    盜、違反毒品危害防制條例等前案紀錄，素行非佳，經觀察
    、勒戒完畢，猶屢次遭查獲施用毒品，顯無戒除毒癮之決心
    ，惟施用毒品係自戕行為，及其犯後於本院審理中坦承犯行
    ，態度尚佳等一切情狀，就其所犯2 罪各量處如主文所示之
    刑，並定其應執行之刑，以示懲儆。
據上論斷，應依刑事訴訟法第273條之1第1項、第299條第1 項前
段，毒品危害防制條例第10條第1項、第2項，刑法第11條前段、
、第47條第1項、第51條第5款，判決如主文。
本案經檢察官江金星到庭執行職務。
中    華    民    國    97    年    3    月     24    日
                  刑事第三庭  法  官  陳 蒨 儀
上列正本證明與原本無異。
如不服本判決，應於判決送達後10日內向本院提出上訴狀（切勿
逕送上級審法院），上訴書狀依法應敘述具體理由，如未敘述具
體理由者，應於上訴期間屆滿後20日內補提理由書於本院（均應
附繕本）。
中    華    民    國    97    年    3     月    24    日
                              書記官  楊 國 色
附錄本判決論罪法條：
毒品危害防制條例第10條
施用第一級毒品者，處6月以上5年以下有期徒刑。
施用第二級毒品者，處3年以下有期徒刑。


司法院資訊處製作；財團法人民間司法改革基金會備份。
